【裁判字號】    88,易,1552
【裁判日期】    890705
【裁判案由】    賭博
【裁判全文】
臺灣屏東地方法院刑事判決                        八十八年度易字第一五五二號
    公  訴  人  臺灣屏東地方法院檢察署檢察官
    被      告  辛○○
    被      告  庚○○
    被      告  乙○○
    被      告  戊○○
    右四人共同
    選任辯護人  柳聰賢
                戴國石
    被      告  丙○○
    右五人共同
    選任辯護人  鍾治漢
    被      告  甲○○
    被      告  丁○○
    被      告  己○○
右列被告因賭博案件，經檢察官提起公訴（八十八年度偵字第一二九○、六七六八號
），本院判決如左：
    主  文
辛○○、庚○○、乙○○、丙○○、戊○○共同以賭博為常業，辛○○、庚○○各處
有期徒刑伍月，如易科罰金均以參佰元折算壹日；乙○○，累犯，處有期徒刑陸月，
如易科罰金以參佰元折算壹日；丙○○、戊○○各處有期徒刑參月，如易科罰金均以
參佰元折算壹日；賭博性電動機具皇冠霹靂馬貳台、滿貫大亨麻將柒台、撲克牌（５
ＰＫ）陸台、撲克牌（６ＰＫ）壹台、賽馬（八人座）壹台、楚漢壹台、水果盤壹台
、鑽石列車柒台、月亮太陽（六人座）壹台、二十一點（五人座）壹台、金蘋果連線
壹台、小瑪莉貳台，合計參拾壹台，電玩調整圖陸張、電玩開洗分表貳張、電玩種類
紀錄表參張，積分卡陸佰伍拾貳張及賭資貳萬玖仟肆佰壹拾元均沒收。
甲○○、丁○○、己○○在公眾得出入之場所賭博財物，各處罰金壹仟元，如易服勞
役均以參佰元折算壹日。賭博性電動機具皇冠霹靂馬貳台、滿貫大亨麻將柒台、撲克
牌（５ＰＫ）陸台、撲克牌（６ＰＫ）壹台、賽馬（八人座）壹台、楚漢壹台、水果
盤壹台、鑽石列車柒台、月亮太陽（六人座）壹台、二十一點（五人座）壹台、金蘋
果連線壹台、小瑪莉貳台，合計參拾壹台，及賭資貳萬玖仟肆佰壹拾元均沒收。
    事  實
一、辛○○係設於屏東市○○里○○路三五號一樓安可遊藝場之名義上負責人，庚○○（別名鄭文進）亦係負責人之一，二人共同基於常業賭博之犯意聯絡，自民國
    （下同）八十七年九月五日起，在上址擺設賭博性電動機具皇冠霹靂馬二台、滿
    貫大亨麻將柒台、撲克牌（５ＰＫ）陸台、撲克牌（６ＰＫ）壹台、賽馬（八人
    座）壹台、楚漢壹台、水果盤壹台、鑽石列車柒台、月亮太陽（六人座）壹台、
    二十一點（五人座）壹台、金蘋果連線壹台、小瑪莉貳台，合計參拾壹台，其賭
    法係以開分一比一、一比五、一比十、二比一、十比一等方式或投十元硬幣，賭
    客（熟客）如賭贏，其所得分數再以相同比例換取現金，賭客如為生客則暫以換
    取積分卡為之，藉以掩人耳目，並逃避警方取締，反之，賭客如賭輸，賭資則歸
    該遊藝場贏取，以此方式，連續與不特定人賭博財物，恃以為生，資為常業。並
    自八十七年九月間起，以月薪新台幣（下同）參萬元，僱用具有共同常業賭博犯
    意之乙○○（曾於八十三年十二月十六日因商業登記法案件，經法院判處有期徒
    刑參月確定，並於八十四年一月二十五日執行完畢）擔任店長，負責管理遊藝場
    內所有事務，及自八十七年十一月間起，以月薪壹萬捌仟元，僱用具有共同常業
    賭博犯意之戊○○擔任店員，負責替客人開洗分及兌換現金等服務工作，另自八
    十八年二月二日起，以月薪壹萬柒仟元，僱用亦具有共同常業賭博犯意之丙○○
    擔任櫃台會計，亦負責替客人開洗分及換取現金等服務工作。嗣於八十八年二月
    十一日十六時三十分許，在上址為警持臺灣屏東地方法院檢察署檢察官出具之搜
    索票當場查獲甲○○、己○○正在賭玩二十一點（五人座）電動機具，丁○○正
    在賭玩滿貫大亨麻將，並扣得上述機具共參拾壹台、積分卡壹佰零貳張、錄影帶
    拾卷、打卡片肆張、現金參萬參仟玖佰壹拾元（其中肆仟伍佰元為丙○○私人所
    有）；及於同年月十二日十七時十分許，在屏東市○○街三四號庚○○住處，搜
    索查獲安可遊藝場積分卡伍佰伍拾張，電玩調整圖陸張、電玩開洗分表貳張、電
    玩種類紀錄表參張。
二、案經屏東縣警察局屏東分局移送臺灣屏東地方法院檢察署檢察官及該署檢察官簽
    分偵查起訴。
    理  由
一、訊之被告等均否認右揭賭博之事實，庚○○並否認為該店負責人之一。然查：
（一）右揭電動機具可供玩賭，客人如贏得分數，可以相同之比率（即當時所開分數
      之金額比率）換回現金之事實，業據被告己○○於警訊中供認不諱（見八十八
      年二月十一日警訊筆錄）。
（二）被告丙○○於第二次警訊中稱：「我有二件事須要向警方說明：第一是我上班
      之安可遊藝場電玩是有經營賭博，但老板「鄭文進」（指庚○○）自我上班時
      ，就交代我若客人贏得分數（任何機台均可）要換現金時，須要是熟客人才可
      以，若是生疏的客人儘量避免以防範警方查獲賭博情事。第二點是警方於八十
      八年二月十一日下午進入店內搜索時，在我腰包查獲之現金壹萬伍仟伍佰元，
      有肆仟伍佰是我私人所有，其餘為賭資．．．。」又經問其所任職安可遊藝場
      內之電玩是否全部均可為與客人賭博之機台？則答稱：「都可以，不管開分的
      ，或投幣的都可以。」（見八十八年二月十一日警訊筆錄）。
（三）被告戊○○供稱：「若有贏得分數（比如開壹佰分，贏得肆佰分）後，我也儘
      量換卡給客人，但若客人要換取硬幣（拾元）我也不可以拒絕，並且客人有無
      繼續打玩其它機台，我不敢強制干涉．．．」（見八十八值二月二十三日警訊
      筆錄）。
（四）據被告丙○○供述該安可遊藝場店之負責人人家都叫他「文進仔」（即庚○○
      之別名）。另被告乙○○於警訊中亦供稱「文進」與辛○○二人間可能是股東
      關係，並謂薪水有時辛○○發，有時庚○○代發，且每次從投幣機取出的硬幣
      約壹萬元左右均由庚○○收走（見八十八年二月二十三日警訊筆錄）。
（五）又檢察官於八十八年二月十二日率同屏東縣警察局維新小組至被告庚○○住處
      實施搜索，扣得安可遊藝場之積分卡伍佰伍拾張及電玩調整圖陸張、電玩開洗
      分表貳張、電玩種類紀錄表參張等物，有搜索扣押筆錄一份為憑。如其未參與
      ，何能擁有數量眾多之積分卡等物，顯違常情。
（六）由上所述，足見該安可遊藝場確有經營賭博情事，且被告辛○○、庚○○二人
      共同經營該遊藝場應屬無誤，是被告等辯稱無賭博及庚○○稱未參與辛○○之
      經營安可遊藝場，所辯顯係事後卸責之詞，均不足為其有利之認定，被告等之
      犯行均堪認定。
二、按所謂以賭博為常業，係指以賭博營生而言，並不以除此之外，別無其他職業為
    必要。被告辛○○、庚○○經營遊藝場之收入為其生活費用來源之一部分，被告
    乙○○、丙○○、戊○○以受僱於被告辛○○獲取薪資為其生活費用之來源，此
    經渠等供認在卷。核被告辛○○、庚○○、乙○○、丙○○、戊○○等五人所為
    ，均係犯刑法第二百六十七條之常業賭博罪；被告甲○○、丁○○、己○○等三
    人之所為，係各犯刑法第二百六十六條第一項前段之在公眾得出入場所賭博財物
    罪。被告辛○○、庚○○、乙○○、丙○○、戊○○等五人間就上開常業賭博罪
    ，有犯意聯絡及行為分擔，均為共同正犯。又被告乙○○曾於八十三年十二月十
    六日因商業登記法案件，經臺灣高雄地方法院判處有期徒刑參月確定，並於八十
    四年一月二十五日易科罰金執行完畢，有臺灣屏東地方法院檢察署刑案資料查註
    紀錄表乙紙在卷可稽，其於受有期徒刑執行完畢後，五年內再犯本件有期徒刑以
    上之罪，應依累犯規定加重其刑。
三、茲審酌被告等犯後於審理中均否認犯行；及被告辛○○、庚○○擺設電動賭博機
    具之數量、期間；及乙○○、丙○○、戊○○僅係受僱於他人等情；被告甲○○
    、丁○○、己○○僅參賭而己，金額尚非鉅大等及其他一切情狀，爰各量處如主
    文所示之刑。並分別諭知有期徒刑易科罰金，及罰金易服勞役之折算標準。至當
    場查獲扣案之賭博性電動機具皇冠霹靂馬貳台、滿貫大亨麻將柒台、撲克牌（５
    ＰＫ）陸台、撲克牌（６ＰＫ）壹台、賽馬（八人座）壹台、楚漢壹台、水果盤
    壹台、鑽石列車柒台、月亮太陽（六人座）壹台、二十一點（五人座）壹台、金
    蘋果連線壹台、小瑪莉貳台，合計參拾壹台，均為當場之賭博機具；賭資貳萬玖
    仟肆佰壹拾元均為當場查獲之賭資，爰依刑法第二百六十六條第二項宣告沒收。
    至積分卡陸佰伍拾貳張（含當場查獲壹佰零貳張及另在庚○○處查獲之伍佰伍拾
    張）與電玩調整圖陸張、電玩開洗分表貳張、電玩種類紀錄表參張為被告辛○○
    、庚○○等所有，並供彼等犯罪所用或預備之物，依刑法第三十八條第一項第二
    款宣告沒收。至扣案錄影帶拾捲、打卡片肆張及丙○○所有之肆仟伍佰元與本案
    無涉，爰不予諭知沒收，併此敘明。
四、被告甲○○、丁○○經合法傳喚未到庭，惟本件係應科罰金之案件，爰不待其到
    庭陳述逕行判決。
據上論斷，應依刑事訴訟法第二百九十九條第一項前段、第三百零六條，刑法第二十
八條、第二百六十七條、第二百六十六條第一項前段、第四十七條、第四十一條、第
四十二條第二項第二百六十六條第二項、第三十八條第一項第二款、罰金罰鍰提高標
準條例第一條前段、第二條，判決如主文。
本案經檢察官鍾和憲到庭執行職務。
中      華      民      國      八十九      年    七    月    五      日
                                      臺灣屏東地方法院刑事第一庭
                                          法  官    夏金郎
右正本證明與原本無異。
對於本判決如有不服應於收受送達後十日內向本院提出上訴書狀上訴於台灣高等法院
高雄分院並按他造當事人之人數附具繕本。
                                          書記官   謝博興
中      華      民      國      八十九      年    七    月    五      日
附錄本判決論罪之法條：
刑法第二百六十六條第一項前段
  在公共場所或公眾得出入之場所賭博財物者，處一千元以下罰金，但以供人暫時娛
  樂之物為賭博者，不在此限。
  當場賭博之器具與在賭檯或兌換籌碼處之財物，不問屬於犯人與否，沒收之。
刑法第二百六十七條
  以賭博為常業者，處二年以下有期徒刑，得併科一千元以下罰金。


司法院資訊處製作；財團法人民間司法改革基金會備份。
